it: varietà di sciroppo di mais: Sciroppo di canna; Sciroppo di mais scuro; Sciroppo di glucosio; Golden syrup; Sciroppo di mais ad alto contenuto di fruttosio; Sciroppo di zucchero invertito; Sciroppo di mais chiaro; Sciroppo di mais a ridotto contenuto di zuccheri; Sciroppo di riso; Altro
pt-BR: Variedade de xarope de milho: Xarope de cana; Xarope de milho escuro; Xarope de glicose; Xarope dourado; Xarope de milho com alto teor de frutose; Xarope de açúcar invertido; Xarope de milho claro; Xarope de milho com teor de açúcar reduzido; Xarope de arroz; Outros
de: Maissirup-Sorte: Rohrzuckersirup; Dunkler Maissirup; Glukosesirup; Golden Syrup; Fruktose-Glukose-Sirup; Invertzuckersirup; Heller Maissirup; Zuckerreduzierter Maissirup; Reissirup; Andere
th: น้ำเชื่อมข้าวโพดชนิดต่างๆ: น้ำเชื่อมน้ำอ้อย; น้ำเชื่อมข้าวโพดสีเข้ม; น้ำเชื่อมกลูโคส; โกลเด้นไซรัป; น้ำเชื่อมข้าวโพดฟรุกโตสสูง; อินเวิร์ตไซรัป; น้ำเชื่อมข้าวโพดสีใส; น้ำเชื่อมข้าวโพดสูตรน้ำตาลน้อย; น้ำเชื่อมข้าว; อื่นๆ
es: Variedad de jarabe de maíz: Jarabe de caña; Jarabe de maíz oscuro; Jarabe de glucosa; Jarabe dorado; Jarabe de maíz con alto contenido de fructosa; Jarabe de azúcar invertido; Jarabe de maíz claro; Jarabe de maíz con contenido reducido de azúcar; Jarabe de arroz; Otro
sl-SI: Vrsta koruznega sirupa: Trsni sirup; Temni koruzni sirup; Glukozni sirup; Zlati sirup; Koruzni sirup z visoko vsebnostjo fruktoze; Invertni sladkorni sirup; Svetli koruzni sirup; Koruzni sirup z zmanjšano vsebnostjo sladkorja; Rižev sirup; Drugo
ja: コーンシロップの種類: サトウキビシロップ; ダークコーンシロップ; グルコースシロップ; ゴールデンシロップ; 高フルクトース・コーンシロップ; 転化糖シロップ; ライトコーンシロップ; 糖質オフコーンシロップ; ライスシロップ; その他
fi: Maissisiirappilajike: Sokeriruokosiirappi; Tumma maissisiirappi; Glukoosisiirappi; Vaalea siirappi; Glukoosi-fruktoosisiirappi; Inverttisokerisiirappi; Vaalea maissisiirappi; Vähennyssokerinen maissisiirappi; Riisisiirappi; Muu
zh-TW: 玉米糖漿種類: 蔗糖漿; 黑玉米糖漿; 葡萄糖漿; 黃金糖漿; 高果糖玉米糖漿; 轉化糖漿; 淺色玉米糖漿; 減糖玉米糖漿; 米糖漿; 其他
cs: Odrůda kukuřičného sirupu: Třtinový sirup; Tmavý kukuřičný sirup; Glukózový sirup; Zlatý sirup; Kukuřičný sirup s vysokým obsahem fruktózy; Invertní cukrový sirup; Světlý kukuřičný sirup; Kukuřičný sirup se sníženým obsahem cukru; Rýžový sirup; Ostatní
zh-CN: 玉米糖浆品种: 蔗糖浆; 深色玉米糖浆; 葡萄糖浆; 黄金糖浆; 高果糖玉米糖浆; 转化糖浆; 浅色玉米糖浆; 减糖玉米糖浆; 大米糖浆; 其他
sk-SK: Druh kukuričného sirupu: Trstinový sirup; Tmavý kukuričný sirup; Glukózový sirup; Zlatý sirup; Kukuričný sirup s vysokým obsahom fruktózy; Invertný cukrový sirup; Svetlý kukuričný sirup; Kukuričný sirup so zníženým obsahom cukru; Ryžový sirup; Iné
hu: Kukoricaszirup fajtája: Nádszirup; Sötét kukoricaszirup; Glükózszirup; Aranyszirup; Magas fruktóztartalmú kukoricaszirup; Invertcukor-szirup; Világos kukoricaszirup; Csökkentett cukortartalmú kukoricaszirup; Rizsszirup; Egyéb
en: Corn syrup variety: Cane Syrup; Dark Corn Syrup; Glucose Syrup; Golden Syrup; High Fructose Corn Syrup; Inverted Sugar Syrup; Light Corn Syrup; Reduced Sugar Corn Syrup; Rice Syrup; Other
bg-BG: Разновидност на царевичен сироп: Тръстиков сироп; Тъмен царевичен сироп; Глюкозен сироп; Златен сироп; Високофруктозен царевичен сироп; Инвертиран захарен сироп; Светъл царевичен сироп; Царевичен сироп с намалено съдържание на захар; Оризов сироп; Други
hr-HR: Sorta kukuruznog sirupa: Sirup od trske; Tamni kukuruzni sirup; Glukozni sirup; Zlatni sirup; Kukuruzni sirup s visokim udjelom fruktoze; Invertni šećerni sirup; Svijetli kukuruzni sirup; Kukuruzni sirup sa smanjenim udjelom šećera; Rižin sirup; Ostalo
el: Ποικιλία σιροπιού καλαμποκιού: Σιρόπι ζαχαροκάλαμου; Σκούρο σιρόπι καλαμποκιού; Σιρόπι γλυκόζης; Χρυσό σιρόπι; Σιρόπι καλαμποκιού υψηλής φρουκτόζης; Ιμβερτοποιημένο σιρόπι ζάχαρης; Ανοιχτόχρωμο σιρόπι καλαμποκιού; Σιρόπι καλαμποκιού με μειωμένη ζάχαρη; Σιρόπι ρυζιού; Άλλο
tr: Mısır şurubu çeşidi: Kamış şurubu; Koyu mısır şurubu; Glikoz şurubu; Altın şurup; Yüksek fruktozlu mısır şurubu; İnvert şeker şurubu; Açık mısır şurubu; Azaltılmış şekerli mısır şurubu; Pirinç şurubu; Diğer
pt-PT: Variedade de xarope de milho: Xarope de cana; Xarope de milho escuro; Xarope de glicose; Xarope dourado; Xarope de milho com alto teor de frutose; Xarope de açúcar invertido; Xarope de milho claro; Xarope de milho com teor reduzido de açúcar; Xarope de arroz; Outro
nb: Maissirup-variant: Rørsirup; Mørk maissirup; Glukosesirup; Lys sirup; Maissirup med høyt fruktoseinnhold; Invertsukkersirup; Lys maissirup; Maissirup med redusert sukker; Rissirup; Annet
fr: Variété de sirop de maïs: Sirop de canne; Sirop de maïs foncé; Sirop de glucose; Sirop doré; Sirop de maïs à haute teneur en fructose; Sirop de sucre inverti; Sirop de maïs clair; Sirop de maïs allégé en sucre; Sirop de riz; Autre
lt-LT: Kukurūzų sirupo rūšis: Cukranendrių sirupas; Tamsusis kukurūzų sirupas; Gliukozės sirupas; Auksinis sirupas; Daug fruktozės turintis kukurūzų sirupas; Invertuoto cukraus sirupas; Šviesusis kukurūzų sirupas; Sumažinto cukraus kiekio kukurūzų sirupas; Ryžių sirupas; Kita
ko: 옥수수 시럽 종류: 사탕수수 시럽; 다크 콘 시럽; 포도당 시럽; 골든 시럽; 고과당 콘 시럽; 전화당 시럽; 라이트 콘 시럽; 저당 콘 시럽; 쌀 시럽; 기타
da: Variant af majssirup: Rørsirup; Mørk majssirup; Glukosesirup; Golden syrup; Majssirup med højt fruktoseindhold; Invertsukkersirup; Lys majssirup; Majssirup med reduceret sukkerindhold; Rissirup; Andet
ru: Вид кукурузного сиропа: Тростниковый сироп; Темный кукурузный сироп; Глюкозный сироп; Светлая патока (золотой сироп); Кукурузный сироп с высоким содержанием фруктозы; Инвертный сахарный сироп; Светлый кукурузный сироп; Кукурузный сироп с пониженным содержанием сахара; Рисовый сироп; Другое
sv: Majssirapsort: Rörsockersirap; Mörk majssirap; Glukossirap; Golden syrup; Majssirap med hög fruktoshalt; Invertsockersirap; Ljus majssirap; Majssirap med reducerat socker; Rissirap; Övrigt
vi: Loại siro ngô: Si-rô mía; Si-rô ngô đen; Si-rô glucose; Si-rô vàng; Si-rô ngô fructose cao; Si-rô đường nghịch chuyển; Si-rô ngô nhạt; Si-rô ngô giảm đường; Si-rô gạo; Khác
ro-RO: Varietate de sirop de porumb: Sirop de trestie; Sirop de porumb brun; Sirop de glucoză; Sirop auriu; Sirop de porumb cu conținut ridicat de fructoză; Sirop de zahăr invertit; Sirop de porumb deschis la culoare; Sirop de porumb cu conținut redus de zahăr; Sirop de orez; Altele
pl: Odmiana syropu kukurydzianego: Syrop trzcinowy; Ciemny syrop kukurydziany; Syrop glukozowy; Złoty syrop; Syrop glukozowo-fruktozowy; Syrop cukru inwertowanego; Jasny syrop kukurydziany; Syrop kukurydziany o obniżonej zawartości cukru; Syrop ryżowy; Inne
nl: Glucosestroop soort: Rietsuikersiroop; Donkere maïssiroop; Glucosesiroop; Golden syrup; Fructose-glucosestroop; Invertsuikersiroop; Lichte maïssiroop; Maïssiroop met verlaagd suikergehalte; Rijstsiroop; Overige